---
name: Nathalie
surname: Germain
position: "Candidate à la maîtrise en épidemiologie à Université Laval"
# address: "7141 Sherbrooke St W, Montreal, Quebec H4B 1R6"
qualifications: BA
phone: +1 514 716 XXXX
www: github.com/LMD-nat
email: "nathalie.germain.5@ulaval.ca"
#twitter: 
#github: LMD-nat
headcolor: 414141
# profilepic: nathalie_invite.jpg
# linkedin: nathalie-germain
# bibliography: ""
date: "`r format(Sys.time(), '%B %Y')`"
output: vitae::awesomecv
---

```{r setup, include=FALSE}
knitr::opts_chunk$set(echo = FALSE, warning = FALSE, message = FALSE)
library(vitae)
library(tinytex)

```

# Sommaire

 * Candidate à la maîtrise en épidemiologie, Université Laval
 * BA en psychologie, coordonnatrice de recherche en domaine de psychologie
 * Intérêts de recherche: stratégies de prise de décision, changement de concept, système de santé 
 * Autres intérêts: Sciences ouvertes, programmation informatique, graphisme et beaux-arts, karaté Kyokushin

# Formation et diplômes

```{r}
library(tibble)
tribble(
  ~ Degree, ~ Year, ~ Institution, ~ Where, 
  "Maitrise en épidemiologie avec mémoire", "2021-2023", "Université Laval", "Québec, Canada", 
  "Baccalauréat en psychologie, cheminement honors. GPA : 3.84, Graduation avec distinctions", "2016-2019", "Université Concordia", "Montréal, Canada",
  "Diplôme d’études collégiales – programme arts visuels. Étudiante-athlète, équipe féminine de rugby", "2013-2016", "Collège John Abbott", "Montréal, Canada",
) %>% 
  detailed_entries(Degree, Year, Institution, Where,)
```

# Prix et distinctions

```{r}
tribble( ~ Org, ~ Title, ~ Desc, ~ Year, 
"Société Canadienne de Psychologie", "Certificat d’excellence universitaire", "ayant présenté un de les meilleurs travaux (dissertation, maîtrise et thèse) au niveau du baccalauréat à l'Université Concordia", "2019",
"Université Concordia", "Première place (2019), Deuxième place (2018)", "présenter une méthodologie en équipe pour le concours Inter-University Psychology Case Competition", "2018 & 2019",
"Université Concordia", "Liste du doyen", "ayant maintenue un GPA annuel de 3.75 ", "2016-2017, 2018-2019",
"Université Concordia", "Garnet Key Society Merit Award", "une contribution exceptionnelle à la 60e Garnet Key Society", "2018",
"Université Concordia", "Shuffle Entrance Scholarship", "réussite académique exceptionnelle (Bourse de 1000$)", "2016") %>% 
  detailed_entries(
    with=Title, 
    what=glue::glue("Remis(e) pour: {Desc}."), 
    where=Org, 
    when=Year
    )
```

# Publications et manuscrits en préparation
\setlength{\parindent}{-0.2in}
\setlength{\leftskip}{0.2in}
\setlength{\parskip}{8pt}
\noindent

Devine, S., **Germain, N.**, Ehrlich, S., & Eppinger, B. (2021). Changes in The Prevalence Of Thin Bodies 
Biases Young Womens’ Judgements about Body Size (En préparation). Préinscription : https://osf.io/e28nd

**Germain, N.**, Meltzer, A., & Poulin-Dubois, D. (2021). A comparison of parent-report gestures in monolingual and bilingual infants (En préparation).

**Germain, N.**, Gonzalez-Barrero, A. M., & Byers-Heinlein, K. (2021). Gesture Development in Infancy: Effects of Gender but not Bilingualism (Soumis à *Infancy*). https://psyarxiv.com/jhua6/. Préinscription : https://osf.io/gh5q8/

# Présentations
\setlength{\parindent}{-0.2in}
\setlength{\leftskip}{0.2in}
\setlength{\parskip}{8pt}
\noindent

\vspace{1pt}
## Présentations orales

**Germain, N.**, Profitt, M., & Eppinger, B. (2021, 23 avril). Individual differences in decision making:   effects of Covid-19. **CRDH Cognition BrownBag**, Université Concordia, Montréal, QC. 

**Germain, N.** (2020, 21 février). Gestural communication among monolingual and bilingual infants. **Bilingualism Interest Group**, Université Concordia, Montréal, QC.  

\vspace{1pt}
## Présentations d’affiche recentes

Devine, S., **Germain, N.**, Ehrlich, S. & Eppinger, B. (2021, juin). Changes in the prevalence of thin bodies biases young women's judgements about body size. Affiche acceptée à la **conference annuele de la Société Canadienne des Sciences du Cerveau, du Comportement, et de la Cognition (SCSCCC)**. Conférence virtuelle, Montréal, QC. [Conférence nationale]

**Germain, N.**, Meltzer, A. & Poulin-Dubois, D. (2021, mai). Gestural Communication Among Monolingual and Bilingual Infants. Affiche presenté à la **2021 Association for Pyschological Science Virtual Convention**. Washington, DC. [Conférence internationale]

**Germain, N.**, Profitt, M. & Eppinger, B. (2021, mars). Individual differences in decision making:   effects of Covid-19. Affiche presenté à la **Centre for Research in Human Development (CRDH) Annual Conference 2021**. Université Concordia. Montréal, QC. [Conférence provinciale]

**Germain, N.**, Gonzalez-Barrero, A. M., & Byers-Heinlein, K. (2020, juillet). Does bilingualism affect gesture use at 14 months? Recherche acceptée par la **International Conference of Infant Studies (ICIS)**. Glasgow, Écosse. [Conférence internationale, affiche rétractée]

**Germain, N.**, Poulin-Dubois, D. (2020, mars). Une étude comparative de la communication gestuelle de nourrissons bilingues et unilingues. Recherche acceptée par la **conférence annuelle de la Société Québécoise pour la Recherche en Psychologie (SQRP)**. Gatineau, QC. [Conférence provinciale, annulée à cause de Covid-19]

**Germain, N.**, Gonzalez-Barrero, A. M., & Byers-Heinlein, K. (2019, mars). Do bilingual babies gesture more than monolinguals as they’re learning to speak? Affiche presenté à la **PsychoShorts Annual Conference**. Université d'Ottawa. Ottawa, ON. [Conférence nationale]

# Expériences de travail en recherche

```{r}
tribble(
  ~ Lab, ~ Role, ~ Desc1, ~ Desc2, ~ When, ~ Where, 
  "Lifespan and Decision Making Laboratory", "Coordonnatrice de recherche, Superviseur : Dr Ben Eppinger","Design, réalisation et rédaction d’études comportementales en psychologie", "Analyse statistique des données recueillies, programmation des tâches, recrutement", "Août 2020 – Août 2021", "Université Concordia",
  "Le laboratoire de recherche sur le développement du langage et de la cognition", "Coordonnatrice de recherche, Superviseure : Dre Diane Poulin-Dubois","Allocation des tâches, ressources et projets de recherches aux étudiants bénévoles, recrutement", "Administration financière : système de paie, gestion du budget et fonds de recherche", "Juillet 2019 – Août 2020", "Université Concordia"
) %>% 
  detailed_entries(
    with=Lab, 
    what=Role, 
    why=c(Desc1, Desc2),
    when=When, 
    where=Where
    )
```
# Expériences de bénévolat et de direction en recherche

```{r}
tribble(
  ~ What,~ Role, ~ Desc1, ~ When, ~ Where, 
  "Concordia Journal Of Accessible Psychology","Coordonnatrice des affaires sociales et publiques, Superviseure: Alexa Ruel", "Promotion virtuelle du journal étudiant annuel du département de psychologie, l’organisation des évènements virtuels", "Août 2020 – Actuel","Université Concordia",
  "Laboratoire de recherche sur l’enfance de Concordia","Assistante de recherche, Superviseure : Dre Krista Byers-Heinlein", "Gestion des entrées de données et participation à la cueillette de donnée auprès des enfants et parents participant", "Juillet 2017 – Juin 2019","Université Concordia",
) %>% 
  detailed_entries(
    with=What,
    what=Role,
    why=Desc1,
    when=When, 
    where=Where
    )

```
# Compétences particulières

```{r}
tribble(
  ~ What, ~ Desc1, ~ Desc2,  ~ Desc3, ~ Desc4,
  "Langues de programmation", "R (avancée)", "Html, CSS & JavaScript (JsPsych) (intermédiaire)", "Python (débutant)", "Git, TeX & Markdown (débutant)"
  ) %>% 
  detailed_entries(
    with=What,
    why=c(Desc1, Desc2, Desc3, Desc4)
    )

```
